# 由于股东之间转让股份导致持股比例变化的计算

提问人：田键泯 时间：2020-04-03 08:05:33
@chenyiwei，陈版主，现有一问题如下：
A公司持有被投资单位40%股份，长期股权投资金额 1000 万，由于某些原因，转让持有5%股份与另外股东，转让价格 125 万，长期股权投资余额为 875 万，被审计单位净资产为 2500 万，由于持股比例下降带来的净资产变动调整资本公积，现有如下计算方法：
1 、 2500 40%-250035%=125万
2 、（1000-125）/40%*5%=109.38万元
对于第 2 种方法，我看过解释是：不仅仅是在联营企业的净资产中所占份额的减少额，也包含投资溢价（即包含在投资成本中的隐含商誉）的按比例减少额。
无法理解第 2 种的含义。
望陈版主解释。

回答人：chenyiwei
你说的情况是实际处置本企业所持的股权，因此按照正常的长期股权投资处置处理，不应产生资本公积影响。直接将处置价款和对应的长期股权投资账面价值（包含隐含商誉中的对应份额在内）的差额确认投资处置损益即可。